臺灣苗栗地方法院刑事裁定
110年度聲字第790號
聲  請  人  臺灣苗栗地方檢察署檢察官
受  刑  人  劉玉杰


                    （現於法務部○○○○○○○○○○○執行中）
上列聲請人因受刑人數罪併罰有二裁判以上，聲請定其應執行之
刑（110年度執聲字第451號），本院裁定如下：
    主  文
劉玉杰所犯如附表所示各罪所處之刑，應執行有期徒刑壹年拾月
。
    理  由
一、聲請意旨略以：受刑人劉玉杰因犯傷害等案件，先後經判決
    確定如附表所示（原聲請書附表誤載之處，業經本院更正，
    詳如本件附表所示），應依刑法第53條及第51條第5款，定
    其應執行之刑，爰依刑事訴訟法第477條第1項聲請裁定等語
    。
二、按裁判確定前犯數罪者，併合處罰之。但有下列情形之一者
    ，不在此限：一、得易科罰金之罪與不得易科罰金之罪。二
    、得易科罰金之罪與不得易服社會勞動之罪。三、得易服社
    會勞動之罪與不得易科罰金之罪。四、得易服社會勞動之罪
    與不得易服社會勞動之罪。前項但書情形，受刑人請求檢察
    官聲請定應執行刑者，依第51條規定定之；數罪併罰，有二
    裁判以上者，依刑法第51條之規定，定其應執行之刑；數罪
    併罰，分別宣告其罪之刑，宣告多數有期徒刑者，於各刑中
    之最長期以上，各刑合併之刑期以下，定其刑期。但不得逾
    30年，刑法第50條、第53條、第51條第5款分別定有明文。
    是受刑人所犯數罪同時有得易刑處分、不得易刑處分之情形
    者，須經受刑人請求，檢察官始得據以聲請定應執行刑。又
    數罪併罰應依分別宣告其罪之刑為基礎，定其應執行刑，且
    易科罰金，以犯最重本刑為5年以下有期徒刑以下之刑之罪
    ，而受6月以下有期徒刑或拘役之宣告者為限。故受刑人所
    犯數罪中，如有最重本刑逾有期徒刑5年，或經宣告逾有期
    徒刑6月之刑者，因根本不得易科罰金，則併合處罰結果，
    自亦不得易科罰金。其為數罪併罰，而有二裁判以上，應依
    刑法第53條之規定，定其應執行刑者，亦然，此觀刑法第51
    條、第41條第1項之規定自明。次按二裁判以上數罪，縱其
    中一部分已執行完畢，如該數罪尚未全部執行完畢，因與刑
    法第54條，及司法院院字第1304號解釋所謂僅餘一罪之情形
    有別，自仍應依刑法第53條之規定，定其應執行之刑；不能
    因犯罪之一部分所科之刑業經執行完畢，而認檢察官之聲請
    為不合法，予以駁回。至已執行部分，自不能重複執行，應
    由檢察官於指揮執行時扣除之，此與定應執行刑之裁定無涉
    （最高法院81年度台抗字第464號、86年度台抗字第472號判
    決要旨參照）。
三、經查，受刑人所犯如附表所示之罪，先後經法院判處如附表
    所示之刑，均分別確定在案，有各該判決書及臺灣高等法院
    被告前案紀錄表各1份在卷可稽。其中受刑人所犯如附表編
    號1至2、4至6所示各罪所處之刑得易科罰金，如附表編號3
    所示之罪所處之刑不得易科罰金，有刑法第50條第1項但書
    第1款所示不得併合處罰之情形，惟經受刑人依刑法第50條
    第2項規定請求檢察官向本院聲請定應執行刑，有臺灣苗栗
    地方檢察署公務詢問紀錄表1份附卷足憑，茲檢察官以本院
    為犯罪事實最後判決之法院，聲請就受刑人如附表所示各罪
    定其應執行之刑，本院審核認聲請為正當，應予准許。又本
    院於裁定前，業以書面通知而予受刑人陳述意見之機會，經
    受刑人表示無意見，有本院意見調查表1紙存卷可參。另受
    刑人所犯如附表所示之6罪，本院應以其各罪宣告刑為基礎
    ，定其應執行刑，且本院定應執行刑，不得踰越刑法第51條
    第5款所定法律之外部界限，即不得重於如附表編號1至6所
    示罪刑之總和有期徒刑2年5月。爰依前揭說明，本於罪責相
    當原則之要求，在法律所定之外部性界限範圍內，綜合斟酌
    受刑人分別所犯5次竊盜罪、1次傷害罪，犯罪類型及所侵害
    之法益尚屬有別，惟其所犯5次竊盜罪部分，犯罪類型雖有
    加重事由之區別，然各次行為態樣、手段均屬相同或相類，
    犯罪時間大抵相去不遠，責任非難重複之程度較高，並考量
    刑罰邊際效應隨刑期而遞減及受刑人所生痛苦隨刑期而遞增
    ，及受刑人社會復歸之可能性，定其應執行之刑如主文所示
    。至附表編號1所示之罪刑雖已於民國110年10月26日執行完
    畢，惟揆諸上揭說明，此僅應由檢察官於指揮執行時扣除之
    ，與定應執行刑之裁定無涉，併此敘明。
四、末按數罪併罰中之一罪，依刑法規定得易科罰金，若因與不
    得易科之他罪併合處罰結果而不得易科罰金時，原可易科部
    分所處之刑，自亦無庸為易科折算標準之記載，業經司法院
    釋字第144號、第679號解釋在案。查本件受刑人所犯如附表
    編號1至2、4至6所示之罪雖係得易科罰金之罪，但因如附表
    編號3所示之罪為不得易科罰金之罪，其合併處罰之結果，
    揆諸上開解釋意旨，受刑人所犯如附表所示之罪，其執行刑
    部分自無庸為易科罰金折算標準之記載。
五、依刑事訴訟法第477條第1項，刑法第53條、第51條第5款、
    第50條第1項但書第1款、第2項，裁定如主文。
中　　華　　民　　國　　110 　年　　11　　月　　9 　　日
　　　　　　　　　刑事第一庭　法　官　高御庭
以上正本證明與原本無異。
如不服本裁定，應於裁定送達後5日內向本院提出抗告狀。
中　　華　　民　　國　　110 　年　　11　　月　　9 　　日
　　　　　　　　　　　　　　　書記官　林怡芳